# 陈老师，持有待售资产的后续计量

提问人：qxbdzh 时间：2022-02-28 17:59:44
如果上年末已将待出售的子公司股权计入了持有待售资产，合并层面计入持有待售资产和持有待售负债，本年一季度末，该股权尚未出售，子公司仍纳入合并范围，如果子公司当年1-3月实现净利润 100 万元，根据协议归老股东所有，那么在合并层面该部分净资产增加 100 万元，对应的科目是什么？持有待售资产？具体应计入哪个资产项目？即，划入持有待售的长期股权投资，在合并层面是否仍应按权益法核算，并调增持有待售资产和持有待售负债？谢谢。

回答人：chenyiwei
1 、假设该子公司被归类为持有待售资产是合理的，则本期内因其获得净利润而增加的资产，应增加合并报表层面的持有待售资产和持有待售负债。但仍建议对此类情况谨慎判断是否符合持有待售条件，尤其是连续多个月未完成出售这一事实，是否表明本身不符合“根据类似交易中出售此类资产或处置组的惯例，在当前状况下即可立即出售”的条件。
2 、根据《企业会计准则第 2 号——长期股权投资（ 2014 年修订）》第十六条规定处理。